DANIELA CHAPARRO

Celular: 1123965868

E-mail: dchaparro16@gmail.com

C.U.I.L: 27-95456469-5

D.N.I: 95456469

Dirección: Avenida Congreso 1520, Piso 6, Depto 19, Bs. As., Arg.

Nacionalidad: Colombiana



Perfil

Profesional en Arquitectura y Especialización en Gerenciamiento de Proyectos y Dirección de Obra, con una experiencia importante en el Desarrollo e Implementación de Estrategias que garanticen tanto el crecimiento y la rentabilidad de la compañía, como la fidelización del cliente, en la Industria de la Construcción y el diseño de Interiores

Enfocada a la sostenibilidad del negocio, con capacidad de adaptación, organizada, proactiva, comprometida, y con pasión por el resultado. De excelentes relaciones interpersonales, buen trabajo en equipo, con habilidades de liderazgo y comunicación.

Formación Académica

UNIVERSIDAD DE BUENOS AIRES

Especialización en Gerenciamiento de Proyectos y Dirección de Obra Mar 2015 - Mar 2017

UNIVERSIDAD PILOTO DE COLOMBIA

Título obtenido: Arquitecta 2012

Logros

- Mención de Honor por el Proyecto de Grado:
 "Plan Parcial de Renovación Urbana barrio San Bernardo" Bogotá
- Crear el modelo de los Estados de Cuenta de los Clientes en Gerdau Diaco
- Monitorear la actualización del software Lista de Hierros de Gerdau Diaco

Experiencia Laboral

Empresa: URGELL PENEDO URGELL

Cargo: Gerenciadora de obras y proyectos

Dic 21015- A la fecha

Responsable por.

Recepción de requerimientos y/o necesidades del Banco Santander que tienen como fin la apertura, ampliación o mantenimiento de sucursales de esta entidad bancaria. Analizar, gerenciar y controlar el cumplimiento de las especificaciones y exigencias establecidas por el cliente, en calidad, costo y tiempo.

Daniela Chaparro 1/3

Empresa: GERDAU DIACO

Cargo: Ejecutiva de Ventas Construcción

Ago 2014 - Mar 2015

Responsable por.

Desarrollar y aplicar estrategias que garantizaran el crecimiento, la rentabilidad y la permanencia del cliente con la marca y con la compañía. Administrar la cartera de los clientes

Cargo: Analista de Planeación Corte y Doble

Sep 2013 - Jul 2014

Responsable por.

Facilitar la ejecución de los procesos de Digitación y Planeación de Corte y Doble y de Mallas Electrosoldadas, mediante el suministro de órdenes de producción, disponibilidad de inventario y trazabilidad de pedidos, en coordinación con las áreas:

Producción, Logística, Comercial y Servicio al Cliente

Cargo: Analista de Servicio al Cliente

May 2012 - Ago 2013

Responsable por.

Planificar y coordinar las solicitudes de los clientes, en conjunto con las áreas de Digitación, Planeación, Producción y Logística. Garantizar la entrega oportuna del material y retroalimentar el estado de los pedidos al cliente. Atender las zonas del centro de Colombia, y las del nororiente y suroccidente de la ciudad de Bogotá, con un promedio de 80 obras de construcción

Empresa: ZoMa ARQUITECTOS

Cargo: Arquitecta dibujante.

Mar - Abr 2012

Responsable por.

Calcular las cantidades de obra, elaborar planos arquitectónicos, detalles constructivos y elaborar modelado 3D

Proyecto: Edificio de la Dirección de Contrainteligencia y Centro de Protección de Datos en la Base Aérea "Brigadier General (h) Camilo Daza Álvarez" - Bogotá Presupuesto: Un millón ciento veinticinco mil dólares (US\$ 1'125.000)

Área construida: 790 m2

Empresa: GRUPO D&M DISEÑO Y CONSTRUCCION

Práctica Empresarial

Jul 2010- Jul 2011

Responsable por.

Diseño Arquitectónico, Diseño Interior y de Mobiliario, en Viviendas de Gama Alta (estrato 6 en Colombia); Residencia de Obra; Auditar a Contratistas; Elaborar modelado 3D, Calcular cantidades de obra y ejecutar el presupuesto

Empresa: UNIVERSIDAD PILOTO DE COLOMBIA

Cargo: Monitora Laboratorio de Tecnología

Ene - Jun 2009

Responsable por.

Manejar y organizar la información Física y Digital; elaborar las estadísticas mensuales de atención a Profesores, Estudiantes y Visitantes

Formación Complementaria

- Office Avanzado (Word, Excel, Power Point, Outlook)
- Microsoft Project: Aplicación en la programación de obras
- SAP (Producción y Ventas)
- Artlantis
- ArchiCAD AutoCAD
- Photoshop Illustrator
- Inglés: Nivel Intermedio
- Portugués: Nivel Intermedio
- Life Management Coaching
- Coaching en:
 Manejo del tiempo Ventas Trabajo en Equipo

Seminarios

VIII Seminario "Ciudad Global -Espacios Perspectiva y Diseño-" UNIVERSIDAD PILOTO DE COLOMBIA	2010
VII Seminario "Sostenibilidades posibles -Tierra y Agua, Arcilla de la Vida" UNIVERSIDAD PILOTO DE COLOMBIA	2008
Hábitat- Eco-Territorio, Espacio y Construcción UNIVERSIDAD PILOTO DE COLOMBIA	2008

Referencias Laborales

Ing. John Núñez, Jefe de Ventas Construcción - Gerdau Diaco ☐ (57) 301-7160468 / john.nunez@gerdau.com

Arq. Marcela Pérez, Gerente Ventas Construcción - Gerdau Diaco ☐ (57) 310-2093871 / ☐ marcela.perez@gerdau.com

Arq. Andrés Duque, Gerente General, Grupo D&M diseño y Construcción (57) 320-2751542 / ☐ (571) 2487352.

Referencias Personales

Paola Tamayo, Sales Engineer, ASEAS BROWN BOVERI (ABB). ☐ 314-4827469 Ing. Julián Chaparro, Auditor ICONTEC

Daniela Chaparro 3/3

□ 320-4952957